臺灣高雄地方法院刑事判決　　　　　　　96年度訴字第4580號
公　訴　人　臺灣高雄地方法院檢察署檢察官
被　　　告　甲○○
上列被告因毒品危害防制條例案件，經檢察官提起公訴（96年度
毒偵字第8901號），本院以簡式審判程序判決如下：
    主  文
甲○○施用第一級毒品，累犯，處有期徒刑玖月，扣案第一級毒
品海洛因貳小包（驗前淨重各為零點參壹伍、零點零捌貳公克，
驗後淨重各為零點參零貳、零點零柒參公克），沒收銷燬之；又
施用第二級毒品，累犯，處有期徒刑肆月；應執行有期徒刑壹年
壹月，扣案第一級毒品海洛因貳小包（驗前淨重各為零點參壹伍
、零點零捌貳公克，驗後淨重各為零點參零貳、零點零柒參公克
），沒收銷燬之。
    事  實
一、甲○○前因施用毒品案件，經本院以91年度毒聲字第2549號
    裁定送觀察、勒戒後，認有繼續施用毒品之傾向，再分別經
    本院以91年度毒聲字第5517號裁定令入戒治處所強制戒治，
    以92年度毒聲字第2374號裁定停止戒治，以92年度毒聲字第
    3257號裁定撤銷停止戒治，於民國93年2 月15日強制戒治執
    行完畢，經檢察官以93年度戒毒偵字第807 號為不起訴處分
    確定。又因竊盜、施用毒品、恐嚇等案件，分別經本院以94
    年度簡字第2750號判處有期徒刑6 月，以93年訴字第3037號
    判處有期徒刑1 年、6 月，以94年度訴字第2819號判處有期
    徒刑6 月確定，嗣經裁定應執行有期徒刑2 年4 月，於96年
    2 月15日假釋出監，付保護管束，於96年8 月21日保護管束
    期滿視為執行完畢。詎仍不知悔改，未戒除毒癮，於前述強
    制戒治執行完畢釋放後5 年內，基於施用第一級毒品海洛因
    之犯意，於96年9 月9 日20時，在高雄市○○區○○街「元
    帥廟」廁所內，施用第一級毒品海洛因1 次；另基於施用第
    二級毒品甲基安非他命之犯意，於同年月10日20時35分為警
    採尿回溯24小時內之某時許，在不詳地點，施用第二級毒品
    甲基安非他命1 次。嗣為警於同年月10日19時30分許，在高
    雄市○○區○○路與新昌街口盤檢查獲，並扣得甲○○所有
    第一級毒品海洛因2 小包（驗前淨重各為0.315 、0.082 公
    克，驗後淨重各為0.302、0.073公克）。
二、案經高雄市政府警察局楠梓分局報請臺灣高雄地方法院檢察
    署檢察官偵查起訴。
    理  由
一、被告甲○○所犯係死刑、無期徒刑、最輕本刑為3 年以上有
    期徒刑以外之罪，其於準備程序中就前揭被訴事實為有罪之
    陳述，經受命法官告知簡式審判程序之旨，並聽取其與公訴
    人之意見後，本院合議庭裁定由受命法官獨任進行審判程序
    ，合先敘明。
二、上揭事實，業據被告於本院審理時坦承不諱，且被告為警所
    採之尿液，經送高雄市立凱旋醫院檢驗結果，確呈嗎啡及甲
    基安非他命陽性反應，有該醫院96年9 月26日編號A0000000
    0 號濫用藥物尿液檢驗報告、尿液送驗編號與真實姓名對照
    表各1 紙在卷可稽；又扣得被告持有疑似海洛因粉末2 小包
    （驗前淨重各為0.315 、0.082 公克，驗後淨重各為0.30 2
    、0.073 公克），經送上開醫院鑑定結果，確呈第一級毒品
    海洛因陽性反應，有該醫院96年9 月29日高市凱醫驗字第50
    94號濫用藥物成品檢驗鑑定書1 份在卷可佐，足徵被告之自
    白與事實相符，堪以採信。是本案事證明確，被告施用第一
    級毒品海洛因、第二級毒品甲基安非他命之犯行，洵堪認定
    。
三、按觀察、勒戒或強制戒治執行完畢釋放後，5 年內再犯毒品
    危害防制條例第10條施用毒品之罪者，應依法追訴，毒品危
    害防制條例第23條第2 項定有明文。被告前因施用毒品案件
    ，經如前揭事實欄所載送強制戒治，於93年2 月15日執行完
    畢釋放等情，有臺灣高等法院被告前案紀錄表在卷可憑，被
    告於前述強制戒治執行完畢後5 年內，再犯施用第一級毒品
    、第二級毒品之罪，參照上開規定，自應予追訴、處罰。
四、核被告所為，係犯毒品危害防制條例第10條第1 項之施用第
    一級毒品罪、同條第2 項之施用第二級毒品罪。其持有第一
    級、第二級毒品之低度行為，為其施用之高度行為所吸收，
    不另論罪。又被告有如前開事實欄所載之犯罪科刑紀錄，於
    96年8 月21日假釋期滿執行完畢等情，有上開前案紀錄表可
    稽，其於刑之執行完畢後，5 年內再故意犯本件有期徒刑以
    上之數罪，為累犯，應各加重其刑。被告所犯上開2 罪間，
    犯意各別，行為獨立，應予分論併罰。爰審酌被告前因施用
    毒品案件，經施以強制戒治後，仍再犯本件施用毒品之罪，
    足見其戒絕毒癮之意志不堅，本不宜寬貸，惟念其犯後坦承
    犯行，態度良好，及施用毒品乃戕害自身健康，尚未直接危
    害他人，反社會性不高等一切情狀，分別量處如主文所示之
    刑，並定其應執行刑，以資懲儆。至扣案粉末1 小包，經鑑
    定確含海洛因成分，業如前述，其包裝袋因與其上殘留之毒
    品難以析離，均應依毒品危害防制條例第18條第1 項前段規
    定，不論屬於被告所有與否，宣告沒收銷燬之；至送鑑耗用
    之海洛因既已滅失，自無庸再予宣告沒收銷燬。
據上論斷，應依刑事訴訟法第299 條第1 項前段、第273 條之1
第1 項，毒品危害防制條例第10條第1 項、第2 項、第18條第1
項前段，刑法第11條、第47條第1 項、第51條第5 款，判決如主
文。
本案經檢察官乙○○到庭執行職務。
中　　華　　民　　國　　96　　年　　12　　月　　6 　　日
                  刑事第十六庭  法　官  周宛瑩
以上正本證明與原本無異。
如不服本判決，應於判決送達後10日內，向本院提出上訴狀。
中　　華　　民　　國　　96　　年　　12　　月　　6 　　日
                                書記官  彭帥雄
附錄論罪法條：
毒品危害防制條例第10條
施用第一級毒品者，處6 月以上5 年以下有期徒刑。
施用第二級毒品者，處3 年以下有期徒刑。
